臺灣臺南地方法院刑事判決　　　　　　　 96年度易字第586號
公　訴　人　臺灣臺南地方法院檢察署檢察官
被　　　告　乙○○
上列被告因竊盜案件，經檢察官依通常程序起訴（96年度偵字第
3378號），被告於本院準備程序進行中，先就被訴事實為有罪之
陳述，經本院裁定進行簡式審判程序，判決如下：
    主      文
乙○○犯如附表所示之罪，累犯，各處如附表所示之刑，應執行
有期刑拾月，扣案之六角扳手壹支沒收。
　　事　　　實
一、乙○○前因竊盜罪經本院以九十四年度易字第六四○號判決
    判處有期徒刑十月，經提起上訴，嗣臺灣高等法院臺南分院
    於九十五年一月二十六日以九十五年度上易字第二十八號判
    決駁回確定，並於九十五年十二月三十一日縮短刑期執行完
    畢，詎其猶不知悔改，與甲○○（另經本院判決）共同基於
    意圖為自己不法所有之犯意聯絡，先後於如附表所示之時、
    地，以如附表所示之方法，分次起意竊取如附表所示之他人
    物品，經警於九十六年二月七日十五時三十分許，在臺南縣
    西港鄉西港村堀子頭東側堤防道路查獲，並扣得六角扳手一
    支。
二、案經臺南縣警察局佳里分局報告臺灣臺南地方法院檢察署偵
    辦起訴。
    理　　　由
一、按除簡式審判程序、簡易程序及刑事訴訟法第三百七十六條
    第一款、第二款所列之罪之案件外，第一審應行合議審判；
    次按除被告所犯為死刑、無期徒刑、最輕本刑為三年以上有
    期徒刑之罪或高等法院管轄第一審案件者外，於法院行準備
    程序進行中，被告先就被訴事實為有罪之陳述時，審判長得
    告知被告簡式審判程序之旨，並聽取當事人、代理人、辯護
    人及輔佐人之意見後，裁定進行簡式審判程序，刑事訴訟法
    第二百七十三條之一第一項及二百八十四條之一分別定有明
    文。查本件被告乙○○所犯刑法第三百二十條第一項普通竊
    盜罪及同法第三百二十一條第一項第三款加重竊盜罪，除係
    犯死刑、無期徒刑、最輕本刑為三年以上有期徒刑以外之罪
    ，亦為刑事訴訟法第三百七十六條第二款之罪之案件，其於
    本院以獨任法官行準備程序中就被訴事實為有罪之陳述，經
    告知簡式審判程序之旨，並聽取公訴人、被告之意見後，本
    院認為適宜進行簡式審判程序，依刑事訴訟法第二百七十三
    條之二、第一百五十九條第二項之規定，不適用傳聞法則有
    關限制證據能力之相關規定；並得依同法第三百十條之二準
    用第四百五十四條之規定製作略式判決書（僅記載「證據名
    稱」），合先敘明。
二、前項犯罪事實，有下列證據足資證明：
（一）、被告於本院審理時之自白（見本院九十六年八月二十一
        日審判筆錄）；
（二）、共同被告甲○○於警詢及偵查中之自白；
（三）、被害人丙○○、己○○、丁○○之指述；
（四）、扣押物品目錄表一紙、贓物認領保管單三紙、車輛尋獲
        電腦輸入單二紙及車輛竊盜資料個別查詢報表－查詢車
        輛認可資料一紙；
（五）、照片九張。
    本件事證明確，被告之犯行堪予認定。
三、按刑法第三百二十一條第一項第三款之攜帶兇器竊盜罪，係
    以行為人攜帶兇器竊盜為其加重條件，此所謂兇器，其種類
    並無限制，凡客觀上足對人之生命、身體、安全構成威脅，
    具有危險性之兇器均屬之，且祇須行竊時攜帶此種具有危險
    性之兇器為已足，並不以攜帶之初有行兇之意圖為必要，是
    以螺絲起子、鉗子等一般家庭日常工具，只要客觀上足對人
    之身體、生命構成威脅，即屬該款所指之兇器，最高法院七
    十九年度臺上字第五二五三號判例意旨及司法院七十四年廳
    刑一字第三一三號函亦可資參照。本件被告乙○○所使用之
    六角扳手，客觀上既具有危險性，且質地堅硬，足以傷害人
    之身體及危害人之生命，顯具危險性，應認係屬兇器至明。
    核被告乙○○如附表編號一部份所為，係犯刑法第三百二十
  　一條第一項第三款加重竊盜罪；編號二部份所為，係犯刑法
    第三百二十一條第一項第三款加重竊盜罪；編號三部份所為
    ，係犯刑法第三百二十條第一項竊盜罪。被告乙○○與共同
    被告甲○○間，有犯意之聯絡及行為之分擔，為共同正犯。
　　又被告所犯前開三罪間，犯意個別，應予分論併罰。查被告
    前因竊盜罪經本院以九十四年度易字第六四○號判決判處有
    期徒刑十月，經提起上訴，嗣臺灣高等法院臺南分院於九十
    五年一月二十六日以九十五年度上易字第二十八號判決駁回
    確定，並於九十五年十二月三十一日縮短刑期執行完畢，有
    臺灣高等法院被告前案紀錄表、臺灣臺南地方法院檢察署刑
    案資料查註紀錄表在卷可考，其於有期徒刑執行完畢後，五
    年內故意再犯本件有期徒刑以上之罪，應依刑法第四十七條
    第一項，論以累犯，並加重其刑。爰審酌被告犯罪之動機、
    目的係貪圖不法利益、使用之手段、所生危害尚屬輕微，惟
    參諸犯後尚知坦認犯行，顯見態度良好，尚知所悔悟等一切
    情狀，分別量處如附表所示之刑。按犯罪在中華民國九十六
    年四月二十四日以前者，除本條例另有規定外，經判處有期
    徒刑、拘役或罰金者，減其刑期或金額二分之一（中華民國
    九十六年罪犯減刑條例第二條第一項第三款參照），又按依
    本條例應減刑之罪，未經判決確定者，於裁判時，減其宣告
    刑。依其項規定裁判時，應於判決主文同時諭知其宣告刑及
    減得之刑（中華民國九十六年罪犯減刑條例第七條參照）。
    查被告行為後，中華民國九十六年罪犯減刑條例於九十六年
    六月十五日通過，於九十六年七月十六日施行，被告犯罪在
    九十六年四月二十四日以前，所犯罪名固為中華民國九十六
    年罪犯減刑條例第三條所列，惟其宣告刑在有期徒刑一年六
    月以下，仍合於同條例第二條第一項之規定，爰依中華民國
    九十六年罪犯減刑條例第二條第一項第三款、第七條之規定
    ，應將其宣告刑減二分之一，並定其應執行之刑，以資儆懲
    。
四、 末按共同正犯因相互間利用他人之行為，以遂行其犯意之
     實現，本於責任共同之原則，有關沒收部分，對於共犯間
     供犯罪所用之物，自均應為沒收之諭知（最高法院九十一
     年度臺上字第五五八三號、八十九年度臺上字第六九四六
     號判決可資參照）。查本件扣案之六角扳手一支，乃被告
     乙○○所有供其犯本件犯罪所用之物，業據被告乙○○於
     本院審理中供明在卷，爰依刑法第三十八條第一項第二款
     之規定諭知沒收。
據上論斷，應依刑事訴訟法第二百七十三條之一第一項、第二百
八十四條之一、第二百九十九條第一項前段、第三百十條之二、
第四百五十四條第二項，刑法第二十八條、第三百二十條第一項
、第三百二十一條第一項第三款、第四十七條第一項、第五十一
條第五款、第三十八條第一項第二款，刑法施行法第一條之一第
一項、第二項前段，中華民國九十六年罪犯減刑條例第二條第一
項第三款、第七條，判決如主文。
本案經檢察官戊○○到庭執行職務。
中　　華　　民　　國　　96　　年　　 8　　月　　31　　日
　　　　　　　　　刑事第十一庭  法　官　黃翰義
以上正本證明與原本無異。
如不服本判決應於收受本判決後10日內向本院提出上訴書狀，並
應敘述具體理由。如未敘述上訴理由者，應於上訴期間屆滿後20
日內向本院補提理由書狀（均須按他造當事人之人數附繕本）「
切勿逕送上級法院」。
　　　　　　　　　　　　　　　　書記官　王麗鈞
中　　華　　民　　國　　96　　年　　8 　　月　　31　　日
附錄本案論罪科刑法條全文：
中華民國刑法第320條 (普通竊盜罪、竊佔罪)
意圖為自己或第三人不法之所有，而竊取他人之動產者，為竊盜
罪，處5年以下有期徒刑、拘役或500元以下罰金。
意圖為自己或第三人不法之利益，而竊佔他人之不動產者，依前
項之規定處斷。
前二項之未遂犯罰之。
中華民國刑法第321條
（加重竊盜罪）
犯竊盜罪而有左列情形之一者，處 6 月以上、 5 年以下有期徒
刑：
一  於夜間侵入住宅或有人居住之建築物、船艦或隱匿其內而犯
    之者。
二  毀越門扇、牆垣或其他安全設備而犯之者。
三  攜帶兇器而犯之者。
四  結夥三人以上而犯之者。
五  乘火災、水災或其他災害之際而犯之者。
六  在車站或埠頭而犯之者。
前項之未遂犯罰之。
附表：
┌──┬────┬─────────┬────┬─────┐
│編號│　時間　│　犯罪地點及手段  │所犯法條│　宣告刑　│
├──┼────┼─────────┼────┼─────┤
│一  │九十六年│由甲○○駕駛車牌一│刑法第三│累犯，判處│
│    │一月二十│○七一－ＧＬ號自小│百二十一│有期徒刑玖│
│    │五日五時│客車搭載乙○○到臺│條第一項│月，減為有│
│    │許      │南縣新營市○○路二│第三款共│期徒刑肆月│
│    │　      │三七號前，由乙○○│同攜帶兇│又拾伍日。│
│    │　      │自備足為凶器之六角│器竊盜  │扣案之六角│
│    │        │扳手一支為工具，竊│        │扳手壹支沒│
│    │        │取車牌ＴＧ－九四六│        │收。      │
│    │        │○號自小貨車，得手│        │　        │
│    │        │後供其二人使用。  │        │　        │
├──┼────┼─────────┼────┼─────┤
│二　│九十六年│由甲○○駕駛車牌一│刑法第三│累犯，判處│
│　　│二月七日│○七一－ＧＬ號自小│百二十一│有期徒刑玖│
│　　│凌晨某時│客車搭載乙○○，前│條第一項│月，減為有│
│    │        │往嘉義縣朴子市文明│第三款共│期徒刑肆月│
│    │        │路七之十三號前，由│同攜帶兇│又拾伍日。│
│    │        │乙○○自備足為凶器│器竊盜  │扣案之六角│
│    │        │之六角扳手一支為工│        │扳手壹支沒│
│    │        │具，竊取車牌Ｃ四－│        │收。      │
│    │        │四一一六號自小貨車│        │　        │
│    │        │，得手後供其二人使│        │　        │
│    │        │用。              │        │　　　　　│
├──┼────┼─────────┼────┼─────┤
│三　│九十六年│由甲○○駕駛車牌Ｃ│刑法第三│累犯，判處│
│　　│二月七日│四－四一一六號自小│百二十條│有期徒刑陸│
│　　│五時許  │貨車搭載乙○○，前│第一項共│月，減為有│
│    │        │往嘉義縣義竹鄉新庄│同竊盜  │期徒刑參月│
│    │        │小段四七八地號，由│        │。        │
│    │        │乙○○下手行竊，黃│        │          │
│    │        │文宏在車上把風，竊│        │          │
│    │        │得不鏽鋼飼料桶蓋一│        │          │
│    │        │個。              │        │          │
└──┴────┴─────────┴────┴─────┘
